【裁判字號】    99,訴,44
【裁判日期】    991228
【裁判案由】    侵權行為損害賠償
【裁判全文】
臺灣板橋地方法院民事判決                99年度訴字第44號
原      告  黃麗娜
訴訟代理人  許智勝律師
複  代理人  柴健華律師
被      告  黃漢旗
            張志平
共      同
訴訟代理人  文  聞律師
            張永福律師
上列當事人間侵權行為損害賠償事件，經本院刑事庭移送前來（
98年度附民字第305號），本院於民國99年12月14日言詞辯論終
結，判決如下：
    主  文
被告黃漢旗、張志平應連帶給付原告新臺幣貳佰柒拾伍萬元，及
黃漢旗自民國九十八年八月十八日、張志平自九十八年八月六日
起，均至清償日止，按年息百分之五計算之利息。
訴訟費用由黃漢旗、張志平連帶負擔。
本判決第一項於原告以新臺幣玖拾貳萬元供擔保後，得假執行；
但黃漢旗、張志平得以新臺幣貳佰柒拾伍萬元預供擔保而免為假
執行。
    事實及理由
一、原告起訴主張：黃漢旗、張志平（綽號「紅龜」）與訴外人
    余承洋、顏慶偉覬覦台北縣林口鄉新建工程之承攬工程利益
    ，共同意圖為自己不法所有，並基於恐嚇取財之犯意聯絡，
    自民國94年底起，接續透過電話、或由黃漢旗率同余承洋、
    顏慶偉共同前往林口鄉○○○路○段、仁愛路2段口之訴外人
    大都市營造工程股份有限公司承造之「未來市H42A、H42B」
    建築工地（下稱「未來市」工地），由黃漢旗出面向承包該
    建案地下室土方開挖工程之和洋工程有限公司負責人即原告
    自稱為「漢旗」，老大為「紅龜」等語，並向原告恐嚇稱：
    「到林口做工地都要經過我們，不然工地不能進行」等語，
    並於94年12月初前開工程正式開工時，再度撥打電話向原告
    恐嚇，要求支付新台幣（下同）300萬元保護費，使原告因
    恐工程無法順利進行，心生畏懼，經原告商請還價後，渠等
    同意原告分兩次共給付200萬元。嗣黃漢旗與余承洋、張志
    平、顏慶偉等人得知訴外人佑春建設有限公司位在林口鄉○
    ○○路近仁愛路口之「瑞士花園」新建工程地下室開挖工程
    ，將來亦係由原告承包，竟另起恐嚇取財犯意聯絡，於95年
    1月初，以同上方式，向原告恐嚇，要求原告應再另行給付
    25萬元，原告亦惟恐工程無法順利進行而心生畏懼，遂於95
    年1月23日簽發面額各為100萬元、25萬元之支票，在台北縣
    樹林市某處，將該等支票交由顏慶偉轉交予他人朋分。迨至
    95年6月間，黃漢旗、余承洋及張志平復承接上開恐嚇取財
    200萬元保護費之接續犯意，以電話向原告恐嚇稱除前開約
    定之第2期款項外應再漲價給付100萬元，否則要使原告之前
    開「未來市」工地將無法施工，經心生畏懼之原告予以還價
    後，原告方於95年8月11日簽發面額150萬元之支票1張，在
    林口鄉○○路、文化三路之工地門口，將該張支票交付予余
    承洋，合計黃漢旗、張志平等人共同對原告恐嚇取財金額為
    275萬元。爰依共同侵權行為及不當得利之法律關係，提起
    本件訴訟等情。並聲明：(一)黃漢旗、張志平應連帶給付原告
    275萬元，及自起訴狀繕本送達翌日起至清償日止，按年息
    百分之5計算之利息。(二)願供擔保請准宣告假執行。
二、黃漢旗、張志平則以：黃漢旗與原告間純係正當、合法之工
    程業務往來，並無恐嚇取財情事等語，資為抗辯。並聲明：
    (一)原告之訴駁回；(二)如受不利判決，願供擔保請准宣告免為
    假執行。
三、原告主張之上開事實，有本院96年度易字第2579號刑事判決
    在卷可稽（本院卷第5至26頁），復經台灣高等法院以99年
    度上易字第203號刑事確定判決認定在案，本院亦已調卷查
    明無訛，自堪信為真實。黃漢旗、張志平仍以前開情詞置辯
    ，惟未舉證以實其說，所辯即無可取。
四、按因故意或過失，不法侵害他人之權利者，負損害賠償責任
    ；數人共同不法侵害他人之權利者，連帶負損害賠償責任；
    無法律上之原因而受利益，致他人受損害者，應返還其利益
    ，民法第184條第1項前段、第185條第1項前段、第179條前
    段分別定有明文。查黃漢旗、張志平共同以恐嚇取財方法，
    故意不法侵害原告之財產權，致原告受有275萬元之損害，
    並係無法律上原因而受有275萬元利益，依上開法條規定，
    原告自得請求渠等連帶給付275萬元。
五、綜上所述，原告依共同侵權行為及不當得利之法律關係，請
    求黃漢旗、張志平應連帶給付原告275萬元，及自起訴狀繕
    本送達翌日即黃漢旗自98年8月18日、張志平自98年8月6日
    起，均至清償日止，按年息百分之5計算之利息，為有理由
    ，應予准許。
六、兩造陳明願供擔保請為准、免假執行之宣告，經核均無不合
    ，爰分別酌定相當擔保金額准許之。
據上論結，本件原告之訴為有理由，依民事訴訟法第85條第2項
，判決如主文。
中    華    民    國    99    年    12    月    28    日
                  民事第二庭    法  官  連士綱
以上正本係照原本作成
如對本判決上訴，須於判決送達後20日內向本院提出上訴狀。如
委任律師提起上訴者，應一併繳納上訴審裁判費。
中    華    民    國    99    年    12    月    28    日
                                書記官  吳俞玲

司法院資訊處製作；財團法人民間司法改革基金會備份。
